【裁判字號】    92,聲,680
【裁判日期】    920704
【裁判案由】    
【裁判全文】
臺灣臺南地方法院民事裁定  九十二年度聲字第六八○號
    聲  請  人  甲○○
                          送.
    相  對  人  南亞金屬工業股份有限公司
                            設.
    法定代理人  乙○○      住.
右當事人間聲請返還擔保金事件，本院裁定如左：
    主      文
本院八十三年度存字第一一０三號擔保提存事件聲請人所提存之擔保物第一商業銀行
可轉讓定期存單新台幣肆佰伍拾萬元（號碼ＨＡ四四九二三、ＨＡ四四九二四、ＨＡ
四四九二五、ＨＡ四四九二六號，面額各新台幣壹佰萬元，合計肆張；號碼ＧＡ０六
四七三號，面額新台幣伍拾萬元，壹張）及擔保金新台幣貳萬仟元，准予返還。
聲請程序費用由相對人負擔。
    理      由
一、按訴訟終結後，供擔保人證明已定二十日以上之期間，催告受擔保利益人行使權
    利而未行使者，法院應依供擔保人之聲請，以裁定命返還其提存物，民事訴訟法
    第一百零四條第一項第二款定有明文。
二、本件聲請意旨略以：聲請人與相對人間請求履行契約事件，聲請人前遵本院八十
    三年度全字第七一七號民事裁定為擔保假扣押，曾提供第一商業銀行可轉讓定期
    存單新台幣（下同）肆佰伍拾萬元（號碼ＨＡ四四九二三、ＨＡ四四九二四、Ｈ
    Ａ四四九二五、ＨＡ四四九二六號，面額各壹佰萬元，合計肆張；號碼ＧＡ０六
    四七三號，面額伍拾萬元，壹張）及現金貳萬仟元為擔保，並以本院八十三度
    存字第一一０三號擔保提存事件提存後，聲請本院以八十三年度執全字第五九一
    號假扣押執行相對人所有財產在案。茲因該假扣押執行事件業經聲請人聲請撤回
    執行，並經聲請人撤銷該假扣押裁定確定，而聲請人亦已定二十日以上期間催告
    受擔保利益人即相對人行使權利而未行使，爰依前揭規定，聲請返還系爭提存物
    等語。
三、經查：聲請人前開主張之事實，已據提出本院八十三年度全字第七一七號民事假
    扣押裁定影本、八十三年度存字第一一０三號提存書影本、九十一年度裁全聲字
    第三四九號民事裁定及裁定確定證明、八十三南院鵬執全全字第五九一號民事執
    行處通知、存證信函及掛號郵件收件回執影本等件為證，並經本院依職權調取前
    開提存卷宗、民事執行卷宗及本院九十二年度聲字第六八四民事聲請卷宗核閱無
    誤，且查明相對人迄未向本院對聲請人提起損害賠償訴訟屬實，堪予採信。從而
    ，聲請人依前揭規定，聲請返還系爭提存物，自無不合，應予准許。
四、依民事訴訟法第九十五條、第七十八條，裁定如主文。
中      華      民      國    九十二    年      七      月      四      日
                                臺灣臺南地方法院民事第四庭
                                    法      官  張季芬
右為正本係照原本作成
如對本裁定抗告須於裁定送達後十日內向本院提出抗告狀，並應繳納抗告裁判費新台
幣四十五元。
                                    法院書記官  李榮杰
中      華      民      國    九十二    年      七      月      四      日


司法院資訊處製作；財團法人民間司法改革基金會備份。
